da: Rengøringsmetode for gulvmåtte: Spul ren; Kan maskinvaskes; Ryst ren; Tåler kun pletrens; Støvsugning; Tør af; Andet
ro-RO: Metoda de curățare a covorașelor: Spălare cu furtunul; Se poate spăla la mașină; Scuturare; Curățare doar a petelor; Aspirare; Ștergere; Altele
hu: Padlószőnyeg tisztítási mód: Lecslagolható; Gépben mosható; Kirázható; Csak folttisztítás; Porszívózható; Letörölhető; Egyéb
sl-SI: Metoda čiščenja talnih preprog: Spiranje s cevjo; Strojno pranje; Otresanje; Samo točkovno čiščenje; Sesanje; Brisanje s krpo; Drugo
fr: Méthode de nettoyage du tapis de sol: Lavage au jet d’eau; Lavable en machine; Secouer; Nettoyage des taches uniquement; Aspirateur; Essuyer; Autre
el: Μέθοδος καθαρισμού για πατάκι δαπέδου: Πλύσιμο με λάστιχο; Πλένεται στο πλυντήριο; Τίναγμα; Τοπικό καθάρισμα μόνο; Σκούπισμα με ηλεκτρική σκούπα; Καθάρισμα με πανί; Άλλο
pl: Metoda czyszczenia maty podłogowej: Spłukiwanie wężem; Można prać w pralce; Wytrzepywanie; Tylko czyszczenie miejscowe; Odkurzanie; Wycieranie do czysta; Inna
vi: Phương pháp vệ sinh thảm trải sàn: Xịt nước; Có thể giặt máy; Rũ sạch; Chỉ làm sạch tại chỗ; Hút bụi; Lau sạch; Khác
it: Metodo di pulizia dei tappetini: Risciacquabile con tubo; Lavabile in lavatrice; Scuotere per pulire; Pulire solo le macchie; Pulire con aspirapolvere; Pulire con panno; Altro
en: Floor mat cleaning method: Hose off; Machine washable; Shake out; Spot clean only; Vacuum; Wipe clean; Other
hr-HR: Metoda čišćenja podnih prostirki: Pranje crijevom; Može se prati u perilici; Istresanje; Samo čišćenje mrlja; Usisavanje; Brisanje krpom; Ostalo
ko: 바닥 매트 청소 방법: 호스로 세척; 기계 세탁 가능; 털어서 세척; 부분 세탁만 가능; 진공 청소; 닦아서 세척; 기타
th: วิธีการทำความสะอาดพรมปูพื้น: ฉีดน้ำล้าง; ซักเครื่องได้; สะบัดฝุ่น; ทำความสะอาดเฉพาะจุดเท่านั้น; ดูดฝุ่น; เช็ดทำความสะอาด; อื่นๆ
pt-PT: Método de limpeza de tapetes: Lavar com mangueira; Lavável na máquina; Sacudir; Limpar apenas as nódoas; Aspirar; Limpar com um pano; Outro
ru: Способ очистки напольного коврика: Мытье из шланга; Машинная стирка; Вытряхивание; Только локальная чистка; Чистка пылесосом; Протирание; Другое
nl: Vloermat reinigingsmethode: Afspuiten; Machinewasbaar; Uitschudden; Alleen vlekken reinigen; Stofzuigen; Afnemen; Overige
tr: Zemin paspası temizleme yöntemi: Hortumla yıkanabilir; Makinede yıkanabilir; Silkelenebilir; Yalnızca lokal temizlik; Vakum; Silinebilir; Diğer
bg-BG: Метод за почистване на подовата постелка: Измиване с маркуч; Подходящо за пералня; Изтръскване; Само локално почистване; Почистване с прахосмукачка; Забърсване; Друго
sk-SK: Spôsob čistenia podlahových rohoží: Opláchnuť hadicou; Možno prať v práčke; Vyprášiť; Čistiť len lokálne; Povysávať; Utrieť dosucha; Iné
zh-TW: 地墊清潔方式: 水管沖洗; 可機洗; 抖落灰塵; 僅限局部清潔; 吸塵; 擦拭清潔; 其他
ja: フロアマットの清掃方法: ホースで水洗い; 洗濯機洗い可; 振り落とし; 部分洗いのみ; 掃除機; 拭き掃除; その他
sv: Metod för rengöring av golvmattor: Spola av; Maskintvätt; Skaka ur; Endast fläckborttagning; Dammsug; Torka av; Övrigt
de: Reinigungsmethode der Fußmatte: Abspritzen; Maschinenwaschbar; Ausschütteln; Nur Fleckenentfernung; Absaugen; Abwischen; Sonstiges
nb: Rengjøringsmetode for gulvmatter: Spyl av; Kan maskinvaskes; Rist ren; Kun flekkfjerning; Støvsug; Tørk av; Annet
zh-CN: 地垫清洁方法: 用水管冲洗; 可机洗; 抖落灰尘; 仅限局部清洁; 吸尘; 擦拭清洁; 其他
fi: Maton puhdistusmenetelmä: Huuhdeltava; Konepestävä; Ravisteltava; Vain tahranpoisto; Imuroitava; Pyyhittävä; Muu
pt-BR: Método de limpeza de tapetes: Lavar com mangueira; Lavável à máquina; Sacudir; Limpar apenas manchas; Aspirar; Limpar com pano; Outro
es: Método de limpieza de alfombrillas: Lavar con manguera; Lavable a máquina; Sacudir; Solo limpieza de manchas; Aspirar; Limpiar con un paño; Otro
cs: Metoda čištění podlahových rohoží: Opláchnout hadicí; Lze prát v pračce; Vyklepat; Čistit pouze lokálně; Vysát; Otřít do čista; Ostatní
lt-LT: Grindų kilimėlio valymo būdas: Nuplauti žarna; Galima plauti skalbimo mašinoje; Iškratyti; Valyti tik dėmes; Siurbti; Nuvalyti šluoste; Kita